Inventaris van het archief van de Directie Arbeidsomstandigheden en taakvoorgangers en -opvolgers van het Ministerie van Sociale Zaken en Werkgelegenheid, (1979) 1995-2004
Nationaal Archief, Den Haag
- Directie Arbeidsomstandigheden, 2
  - Taakuitvoering, 2.2
    - Arbeidsmilieu, 2.2.5
      - Voorlichting en kennisontwikkeling/verwerving, 2.2.5.3
        - Het deelnemen aan de Stuurgroep Arboconvenant Agrarische Sectoren voor het ontwikkelen en uitvoeren van de overeengekomen programma's en projecten en het toezicht hierop, 1995-1997; 518-522; 3 pakken en 2 omslagen
          - Vergaderstukken van de stuurgroep 1995-1996, 520; pak
          - Vergaderstukken van de stuurgroep 1997, 521; omslag
          - Vergaderstukken van de Begeleidingscommissie Project Voorlichting Arbeidsomstandigheden 1996-1997, 522; pak
        - Het meewerken aan de voorlichting en registratie van gewasbeschermingmiddelen, 1995-1997; 523; omslag
        - Het onderzoek naar de invulling van de leemten in de toerusting van het College voor de Toelating van Bestrijdingsmiddelen, de Lacune-projecten, 1995-1997; 524; omslag
        - Het houden van toezicht op het naleven van het asbestverbod in de Arbowet, 1995-1998; 525-526; 2 pakken
          - 1995 - 1996, 525; pak
          - 1997 - 1998, 526; pak
        - Het geven van opmerkingen op het lesmateriaal betreffende certificering vakbekwaamheid ethyleenoxide sterilisatie, 1996-1997; 527; omslag
        - Het deelnemen aan de Klankbordgroep Veilig en Gezond Werken met Bestrijdingsmiddelen in de Boomkwekerij, 1997; 528; omslag
        - Het geven van voorlichting aan diverse instanties over stralingsbescherming, 1998-1999; 529; pak
        - Het informeren van de afdeling Arbeidsplaatsen en -middelen over de certificering van vakbekwaamheid van de deskundig toezichthouder asbestsloop, 1998-1999; 530; omslag
        - Het verspreiden van de Nationale Maximaal Aanvaarde Concentratie (MAC)-lijsten, 1998-1999; 531; pak
        - Het voeren van overleg met werknemers- en werkgeversorganisaties inzake de Organisch Psychosyndroom (OPS)-Preventieregeling, 1998-1999; 532; omslag
        - Verslag van het najaarsoverleg met de asbestbranches, 1998-1999; 533; omslag
        - Het informeren van het Rijksinstituut voor Volksgezondheid en Milieu inzake de risicobeoordeling van de Kennisgeving Nieuwe Stoffen (KNS), alsmede correspondentie inzake chemische stoffen, 1998-2000; 534; pak
        - Stuurgroep Arboconvenant Agrarische Sectoren met als taak de begeleiding van de uitvoering van het convant, 1998-2000; 535-538; 1 pak en 3 omslagen
          - Vergaderstukken 1998 jan. - apr., 535; pak
          - Vergaderstukken 1998 mei - 1999, 536; omslag
          - Project Voorlichting Arbeidsomstandigheden (in de agrarische sector) 1998-1999, 537; omslag
          - Preventie huidaandoeningen agrarische sectoren 1998-2000, 538; omslag
        - Het deelnemen aan de klankbordgroep Blad 'Gezond en veilig werken met bestrijdingsmiddelen in de glastuinbouw", 1999; 539; omslag
        - Het informeren van de staatssecretaris en de directeur Arbeidsomstandigheden over de inzetbaarheid/bereikbaarheid Nationaal Plan voor de Kernongevallenbestrijding (NPK), 2000-2001; 540; omslag
        - Het informeren van diverse instanties over het beleid ten aanzien van de registratie van stralingsdeskundigen, 2000-2001; 541; omslag
        - Vergaderstukken van het directeuren-generaal (DG)-overleg met de Gezondheidsraad over het werkprogramma 2001, 2000-2001; 542; omslag
        - Vergaderstukken van voor- en najaarsoverleggen asbestbranches, 2000-2001; 543; omslag
        - Het afhandelen van Bezwaarschriften transportvergunningen, 2001; 544; omslag
        - Het behandelen van het bezwaarschrift van de Stichting Natura Artis Magistra betreffende duikarbeid, 2001; 545; omslag
        - Het beleggen van de bijeenkomst Voorzorgbeginsel niet-ioniserende straling (NIS), 2001; 546; omslag
      - Wet- en regelgeving, 2.2.5.4
        - Het vormgeven van de Regeling Melding Fosforwaterstof en Methylbromide, 1994-1995; 547; omslag
        - Het behandelen van de klachten van dhr. Van Amerongen inzake stralingsbeschermingswetgeving, 1994-1996; 548; omslag
        - Het medevoorbereiden van het Besluit Registratie Handelaren Gewasbeschermingsmiddelen en het Besluit Uitvoer Bestrijdingsmiddelen, 1994-1997; 549; omslag
        - Het adviseren van de staatssecretaris inzake het Bouwstoffenbesluit, 1995; 550; omslag
        - Het doen van een voorstel voor een nieuwe Arboregeling inzake een verbod op de recirculatie van gevaarlijke stoffen, 1995; 551; omslag
        - Het geven van commentaar op het concept-voorstel tot wijziging van de Diergeneesmiddelenwet van het Ministerie van Landbouw, Natuurbeheer en Visserij (LNV), 1995-1996; 552; omslag
        - Het geven van advies inzake de Bestrijdingsmiddelenwet, 1995-1997; 553; omslag
        - Het informeren van de staatssecretaris inzake de ontwikkeling van alternatieven voor dierproeven, alsmede de regelgeving bij het doden van dieren, 1995-1997; 554; omslag
        - Het intrekken van het Zandsteen- en het Zandstraalbesluit en de gevolgen hiervan, 1995-1997; 555; omslag
        - Het inventariseren van de standpunten van de respectieve departementen bij de totstandkoming van de Biocidenrichtlijn, 1995-1997; 556; omslag
        - Het medeondertekenen van diverse besluiten en regelingen over de toelating van bestrijdingsmiddelen ter nadere invulling aan de gewijzigde Bestrijdingsmiddelenwet, 1995-1997; 557; omslag
        - Het voorbereiden van de wijzigingen van de Kernenergiewet, 1995-2000; 558-562; 3 pakken en 2 omslagen
          - Diverse besluiten (hier onder meer Besluit Kerninstallaties) 1995-1998, 558; omslag
          - Modelvergunning Kernenergiewet 1997-1998, 559; pak
          - (Ontwerp)wijzigingen Besluit Stralenbescherming 1998-2000, 560-562
            - 1998, 560; pak
            - 1999, 561; omslag
            - 2000, 562; pak
        - Voorstellen over de invulling en herziening van de Produktiekennisgevingsplicht (PKG), 1995-2000; 563; omslag
        - Het wijzigen van de regeling van het Bureau Milieugevaarlijke Stoffen (BMS), de concept-ontwerpverslagen van de risicobeoordeling BMS-kennisgevingen en wijziging van werkafspraken, 1995-2001; 564-565; 2 pakken
          - 1995-1998, 564; pak
          - 2000-2001, 565; pak
        - Het informeren van de minister/staatssecretaris over het Asbestverwijderingsbesluit, alsmede het erkennen van opleidingen tot deskundig toezichthouder asbestsloop, 1996-1997; 566; omslag
        - Het medeondertekenen van een wijziging van de Regeling Uitzondering Bestrijdingsmiddelen in verband met de toelating van het product Insect Shocker, 1996-1998; 567; omslag
        - Het verzoek om advies aan de vakcentrales over de concept-beleidsregel niet-ioniserende-straling (nis), 1997; 568; omslag
        - Het onderzoeken en ontwikkelen van de Regeling Willekeurige Afschrijving Arbo-Investeringen (FARBO-regeling), 1997-1999; 569-572; 4 pakken
          Nota bene: Deze regeling bood ondernemers financieel voordeel door het afschrijven van bedrijfsmiddelen voorkomende op de zogenaamde Arbolijst
          - 1997 feb. - aug., 569; pak
          - 1997 sep. - dec., 570; pak
          - 1998-, 571; pak
          - 1999-, 572; pak
        - Het adviseren van de directeur-generaal inzake wijzigingen in de diergeneesmiddelenregelgeving, 1998-1999; 573; omslag
        - Het informeren en adviseren van de staatssecretaris inzake diverse concept-besluiten krachtens de Bestrijdingsmiddelenwet, alsmede correspondentie hieromtrent, 1998-1999; 574; pak
        - Het informeren van de staatssecretaris inzake het beleid met het oog op het opnemen van houtstof in de Richtlijn over Kankerverwekkende Stoffen, 1998-1999; 575; omslag
        - Het medeparaferen van de wijziging van de Regeling Uitzondering Bestrijdingsmiddelen, alsmede correspondentie inzake bestrijdingsmiddelen, 1998-1999; 576; pak
        - Het medeparaferen van wijzigingen in de Bestrijdingsmiddelenwet, alsmede het geven van commentaar op deze wijzigingen, 1998-1999; 577; omslag
        - Het toetsen van de regelgeving van de duikarbeid ten aanzien van de Arbowetregelgeving, 1998-1999; 578; omslag
        - Het voorbereiden van de wijziging van het Asbestverwijderingsbesluit, alsmede correspondentie inzake de procedure bij het verwijderen van asbest, 1998-1999; 579; pak
        - Stukken betreffende de Kernenergiewet in relatie tot stralingsbescherming, 1998-1999; 580-582; 2 pakken en 1 omslag
          - Erkennen van diverse personen als stralingsdeskundige en correspondentie inzake richtlijnen rondom straling 1998-1999, 580; pak
          - Agenda's en verslagen van het overleg Opstellen Besluit Stralenbescherming 1999, 581; omslag
          - Handhavingstoets en uitvoeringstoets concept-Besluit Stralingsbescherming, alsmede correspondentie inzake stralingsbescherming 1999, 582; pak
        - Het voorbereiden van nieuwe wetgeving aangaande arbeidsomstandigheden in verband met asbestinventarisatieplicht in Nederland, 1998-2000; 583; pak
        - Het voorbereiden van aanpassing van de Arboregeling met betrekking tot duikarbeid, 1999; 584; omslag
        - Het voorbereiden van de wijziging van de carcinogene richtlijn, alsmede correspondentie inzake de implementatie van deze richtlijn, 1999; 585; omslag
        - Het medevoorbereiden van het wetsvoorstel inzake landbouwkundig onmisbare bestrijdingsmiddelen, 2000; 586; omslag
        - Het stellen van nadere regels met betrekking tot de aard, de mate en de duur van blootstelling aan kankerverwekkende stoffen, alsmede de processen van het slopen van asbest, 2000; 587; pak
        - Het actualiseren van de Arbolijst ten behoeve van de Regeling Willekeurige Afschrijving Arbo-investeringen kortweg de FARBO-regeling, 2000-2001; 588-589; 1 pak en 1 omslag
          - 2000 - 2001 okt., 588; pak
          - 2001 nov. - dec., 589; omslag
        - Het voorbereiden van het Besluit Stralingsbescherming, alsmede het ontwerp-besluit tot aanwijzing instelling Kernenergiewet en het Besluit Kerninstallaties, 2000-2001; 590; pak
        - Het voorbereiden, wijzigen of herzien van beleidsregels, 2000-2001; 591-593; 3 omslagen
          - Beleidsregel 4.41a vervangingsplicht vluchtige organische stoffen 2000-2001, 591; omslag
          - Beleidsregel 4.4-9 en 4.4-10 kooldioxide en vloeibare stikstof 2000-2001, 592; omslag
          - Beleidsregel 33 / boeteoplegging 2001, 593; omslag
        - Het wijzigen van het Arbobesluit in verband met de implementatie van de wijziging van de richtlijn betreffende de bescherming van werknemers tegen risico's van blootstelling aan carcinogene agentia op het werk, 2000-2001; 594; pak
        - Het aanbieden van het Besluit Stralingsbescherming aan de koningin ter vaststelling, 2001; 595-597; 3 pakken
          - Deel 1 2001, 595; pak
          - Deel 2 2001, 596; pak
          - Deel 3 2001, 597; pak
        - Het informeren van de Vaste Kamercommissie voor Volkshuisvesting, Ruimtelijke Ordening en Milieubeheer over de implementatie van de richtlijn 96/29 inzake stralingsbescherming, 2001; 598; omslag
        - Het voorleggen ter advisering van het ontwerp-Besluit Glastuinbouwbedrijven aan de Raad van State door het Ministerie van Volkshuisvesting, Ruimtelijke Ordening en Milieubeheer (VROM), Landbouw, Natuurbeheer en Visserij (LNV), Volksgezondheid, Welzijn en Sport (VWS) en Sociale Zaken en Werkgelegenheid (SZW), 2001; 599; pak
        - Het wijzigen van de Bestrijdingsmiddelenwet ter implementatie van de Europese Biocidenrichtlijn, 2001; 600; omslag
        - Het wijzigen van de Uitvoeringsregeling Vakkennis- en Vakbekwaamheidseisen Bestrijdingsmiddelen, 2001; 601; omslag
        - Het wijzigen van het Besluit Registratie en Bijwerking Diergeneesmiddelen (Besluit Registraties en Bijwerkingen 1999), 2001; 602; omslag
      - Internationaal, 2.2.5.5
        - Het implementeren van EU (Europese Unie)-richtlijnen betreffende het gebruik van bestrijdingsmiddelen, 1995-1997; 603; omslag
        - Het informeren van de minister/staatssecretaris inzake internationale regelgeving en samenwerking, 1996-1997; 604-606; 1 pak en 2 omslagen
          - European Atomic Energy Community (Euratom) tot vaststelling van de basisnormen ioniserende straling voor arbeid en milieu 1996, 604; omslag
          - Europese Gemeenschap (EG)-Verordening Bestaande en Nieuwe Stoffen 1996-1997, 605; pak
          - Europese Unie (EU)-richtlijn Chemische Agentia 1996-1997, 606; omslag
        - Het geven van commentaar op het stuk van het College voor de Toelating van Bestrijdingsmiddelen (CTB) inzake het toelaten van bestrijdingsmiddelen in het Europees systeem, 1998; 607; omslag
        - Het rapporteren aan de minister/staatssecretaris over de gehouden sessies van de Sociale Raad (Europese Unie), 1998; 608; omslag
        - Het voorbereiden van de implementatie van de richtlijn basisnormen Euratom (Europese Gemeenschap voor Atoomenergie) 96/29, 1999; 609; omslag
    - Arbeidstaken en -belasting, 2.2.6
      Nota bene: Het geheel van basisvoorzieningen en netwerken bedoeld ter voorkoming van fysieke en psychische belasting
      - Beleidsontwikkeling en -vaststelling, 2.2.6.1
        - Concept-besluiten, rapportages etc. inzake fysieke belasting/handmatig tillen, 1986-1997; 610-611; 2 pakken
          Nota bene: Het betreft hier zeer waarschijnlijk het werkarchief van P. Schuurmann
          - 1986-1991, 610; pak
          - 1988-1996, 611; pak
        - Het voorbereiden van het overleg van de directeur-generaal SZW met onder meer de directeur-generaal (DG) Volksgezondheid en het College voor Sociale Geneeskunde (CSG) inzake het beleid voor de gezondheidszorg, 1995-1996; 612; omslag
        - Het verzamelen van gegevens ter voorbereiding op het beleid inzake roken op de werkplek en de bescherming van niet-rokers, 1995-1997; 613; pak
        - Het voorbereiden van het middellange termijnbeleid voor onderzoek en het inventariseren van mogelijke beleidsmaatregelen, 1995-1997; 614; pak
        - Het aanwijzen van het Nederlands Centrum voor Beroepsziekten als instelling waar arbodiensten mededeling moeten doen van een aangetoonde beroepsziekte, alsmede correspondentie en overleg inzake melding van nieuwe beroepsziekten, 1995-1999; 615; pak
        - Brief aan de staatssecretaris inzake de opstelling ten aanzien van de rapportageplicht van arbeidsongevallen, 1996; 616; stuk
        - Het informeren van de staatssecretaris inzake het versterken van de aanpak van Repetitive Strain Injuries (RSI), alsmede correspondentie met de Tweede Kamerfractie van de Partij van de Arbeid, 1996-1997; 617; omslag
        - Het adviseren in de overdracht van de taken van de Nationale Commissie Chronische Ziekten aan het ministerie van VWS, 1997-1999; 618; pak
        - Het informeren van de staatssecretaris over de ontwikkeling van het alcoholbeleid in de Nederlandse ondernemingen, 1998; 619; omslag
        - Het uitwerken van de verschillende tranches van varianten in het kader van de Beleidsvariantenanalyse, 1998; 620-621; 2 pakken
          - Tranche 1-4 1998, 620; pak
          - Tranche 5-6 1998, 621; pak
        - Het deelnemen aan de Vaste Werkgroep Sociale Nota, alsmede het geven van commentaar op de concept-nota, 1998-1999; 622; omslag
        - Het beantwoorden van de Kamervragen van de Vaste Commissie voor Sociale Zaken en Werkgelegenheid van de Tweede Kamer inzake de nota Arboconvenanten Nieuwe Stijl, 1999; 623; omslag
        - Het instellen van de Commissie Arbeidsgehandicapten en Werk met als taak het bevorderen van de arbeids(re)integratie van arbeidsgehandicapten en chronisch zieken, 1999; 624; omslag
        - Het voorbereiden en rapporteren inzake de bepaling en evaluatie van het arbeidsomstandighedenbeleid bij Repetitive Strain Injury (RSI), 1999 - 2001; 625; pak
        - Het informeren en adviseren van de minister en staatssecretaris inzake het Verzuimbeleid, 2000-2001; 626; omslag
      - Onderzoek, 2.2.6.2
        - Onderzoeken inzake fysieke belasting en handmatig tillen, 1990-1996; 627-639; 2 pakken en 11 stuk
          - Preventie beroepsgebonden rugproblematiek (de ontwikkeling van een electromyografische methode ter bepaling van statistische rugbelasting) 1990, 627; stuk
          - Herkennen en voorkomen van fysieke belasting tijdens de arbeid 1991, 628; stuk
          - Lichamelijke belasting en arbeid (een stapsgewijze aanpak voor voorlichting) 1991, 629; stuk
          - Lichamelijke belasting en arbeid (ergonomische aanbeveling voor de kijkpunthoogte bij beeldschermwerk) 1991, 630; stuk
          - Tiloplossingen in de productiesector (inventarisatie van technische hulpmiddelen en andere oplossingen voor vermindering van fysieke belasting tijdens het tillen) 1991, 631; stuk
          - Sheets / presentaties fysieke belasting [1992], 632; pak
          - Onderzoek fysieke belasting in houtverwerkende bedrijven (inventarisatie van knelpunten en oplossingen) 1993, 633; stuk
          - Veroudering, werk en gezondheid (inventarisatie van klachten over werk en gezondheid) 1993, 634; stuk
          - Huisvuil 360 liter Delft (arbeidsbelasting van huisvuilbeladers) 1993-1995, 635; pak
          - Een inventariserend onderzoek naar de omvang van risicogroepen in relatie met fysieke belasting en arbeid 1995, 636; stuk
          - Indeling van beroepen naar fysieke belastende factoren 1995, 637; stuk
          - Klachten van het bewegingsapparaat in relatie tot leeftijd en fysieke belastende factoren in het werk (een transversaal inventarisatie onderzoek) 1995, 638; stuk
          - Fysieke arbeidsbelasting en de verouderende werknemer 1996, 639; stuk
        - Onderzoek naar de kosten/baten invoering normering handmatig tillen, 1994-1997; 640; pak
        - Het laten uitgaan van het onderzoeksrapport inzake de evaluatie van arbowetgeving met betrekking tot welzijn bij de arbeid, 1995; 641; omslag
        - Aanbieden aan de Tweede Kamer van onderzoeksrapporten inzake de concurrentietoets, het ouderenbeleid en innovatie en arbeid, 1995-1996; 642; pak
        - Het begeleiden van het project Ontwikkelen en uittesten van een werkwijze preventie werkstress en psychosociale problematiek, 1995-1997; 643; pak
        - Het doen van onderzoek naar de economische aspecten en maatschappelijke kosten van arbeidsomstandigheden, 1995-1997; 644; pak
        - Het doen van onderzoek naar stress, fysieke en psychische belasting tijdens het werk, 1995-1997; 645-647; 2 pakken en 1 omslag
          - 1995 jan. - aug., 645; pak
          - 1995 sep. - 1996, 646; pak
          - 1997, 647; omslag
        - Het doen van onderzoek ten behoeve van zwangere werkneemsters en sexuele intimidatie op het werk, 1995-1997; 648; omslag
        - Het doen van onderzoeken naar het beleid bij handmatig tillen op het werk, 1995-1997; 649-650; 2 pakken
          - 1995-1996, 649; pak
          - 1997, 650; pak
        - Het doen van onderzoek naar de effecten van geluid en trillingen op de werkplek, 1995-1998; 651; pak
        - Het ontvangen en verwerken van de resultaten van de onderzoeken van de Nationale Commissie Chronisch Zieken (NNCZ), 1995-1999; 652-658; 5 pakken en 2 omslagen
          - Algemeen 1995, 652; pak
          - Algemeen 1998-1999, 653; pak
          - Bijlagen (rapporten) 1999, 654; pak
          - Programma 'Aan motivatie geen gebrek' 1996-1997, 655; pak
          - Programma 'Aan motivatie geen gebrek' 1998-1999, 656; omslag
          - Rapport Persoonsgebonden Reïntegratie Budget, werkprogramma 1997 en correspondentie inzake aandoeningen aan het bewegingsapparaat 1997-1998, 657; omslag
          - Voorstel voor programma Een sterk motief voor werk en het voeren van bestuurlijk overleg 1998-1999, 658; pak
        - Het toekennen van subsidie aan de (Nederlandse Organisatie voor) Toegepast Natuurwetenschappelijk Onderzoek (TNO) voor het project Beoordeling WMS-stoffen en Verwante Beoordelingsactiviteiten, alsmede het ontvangen van rapporten Doelfinancieringsprogramma van TNO, 1996-1997; 659; pak
        - Het deelnemen aan het programma Psychische vermoeidheid in de arbeidssituatie van de Nederlandse Organisatie voor Wetenschappelijk Onderzoek (NWO), 1997; 660; omslag
        - Het informeren van de Eerste en Tweede Kamer inzake het onderzoeksrapport Alcohol en Werk, alsmede het geven van commentaar op het ontwerpvoorstel tot wijziging van de Drank- en Horecawet, 1997; 661; omslag
        - Het samenwerken met de Arbeidsinspectie en de Vereniging van Nederlandse Gemeenten (VNG) inzake het onderzoeken van de arbeidsomstandigheden in de verwenindustrie (artiesten in sextheaters en peepshows), 1997; 662; omslag
        - Het rapporteren en monitoren van arbeidsomstandigheden door middel van onderzoeken en enquêtes, 1997-1999; 663; pak
        - Brief aan het hoofd van de afdeling Onderzoek met vragen over het lopende onderzoek Arbo, onderkant en flexibiliteit, 1998; 664; stuk
        - Het begeleiden van het onderzoek Het Arbodienstenpanel: wat zijn de ervaringen bij reïntegratie?, 1998-1999; 665; pak
        - Het laten verrichten van onderzoeken die inzicht geven in de arbeidsomstandigheden, 1998-1999; 666-670; 1 pak en 4 omslagen
          - De arbeid van banenpoolers 1998, 666; omslag
          - Evaluatie regelgeving Thuiswerk 1998, 667; omslag
          - Pilot verwenindustrie 1998, 668; omslag
          - Onderzoeken Werkdruk, werkstress, lichamelijke belasting en Repetitive Strain Injury (RSI) 1998-1999, 669; pak
          - Roken op de werkplek 1998-1999, 670; omslag
        - Brief met bijlage aan de KPMG Bureau voor Economische Argumentatie inzake de afspraken van de bijeenkomst van de begeleidingscommissie van het onderzoek Naar een strategieplan voor medezeggenschap bij arboconvenanten nieuwe stijl, 1999; 671; omslag
        - Het verlenen van subsidie aangevraagd door het Bedrijfschap Horeca en Catering voor een onderzoeksproject Nulmeting en Stand van de Techniek, uit te voeren door de Nederlandse Organisatie voor Toegepast Natuurwetenschappelijk Onderzoek (TNO)-Arbeid, 1999-2000; 672; omslag
        - Het verlenen van medewerking en subsidie aan het Bedrijfschap Horeca en Catering inzake het project arboconvenant inzake de werkdruk in de horeca, 2000; 673; omslag
        - Het behandelen en bespreken van de SAMALO-subsidie-aanvragen, 2001; 674; omslag
      - Voorlichting en kennisontwikkeling/verwerving, 2.2.6.3
        - Voorbereiden van de totstandkoming van het P-blad Handmatig Tillen, 1993-1996; 675-678; 3 pakken en 1 omslag
          - 1993-1994, 675; omslag
          - 1993-1994, 676; pak
          - 1993-1995, 677; pak
          - 1993-1996, 678; pak
        - Het aanwijzen van opleidingen tot arbeids- en organisatiedeskundige van de Hanzehogescholen Gelderland en Groningen, 1994-1995; 679; omslag
        - Het beoordelen van opleidingen tot arbeids- en organisatiedeskundige in de arbodienst, 1994-1996; 680-681; 2 pakken
          - 1994-1995, 680; pak
          - 1995-1996, 681; pak
        - Het (laten) ontwikkelen en evalueren van de Welzijn bij Arbeid (WEBA)-methodiek, 1995-1996; 682; omslag
        - Het deelnemen aan de Adviescommissie Beoordeling Programma's Opleiding Arbeids- en Organisatiekundige Arbodienst, 1995-1997; 683; pak
        - Het informeren van de staatssecretaris over het jaarverslag van het College voor Sociale Geneeskunde, alsmede correspondentie inzake de scholingseisen voor sociaal geneeskundigen, 1995-1997; 684; omslag
        - Het informeren van de Tweede Kamer inzake het rapport Haalbaarheidsstudie Monitoring Arbeidsinhoud en Ergonomie, 1995-1998; 685; pak
        - Het voorbereiden, opzetten en evalueren van een monitoringsysteem arbeidsomstandigheden, 1995-1998; 686; omslag
        - Het doen uitgaan van een drietal boekjes Gezond Werken aan de Universiteit Leiden, de Rijksuniversiteit Limburg en de TNO, 1996; 687; pak